臺灣高雄地方法院刑事判決　　　　　　　94年度訴字第1465號
公　訴　人　臺灣高雄地方法院檢察署檢察官
被　　　告　甲○○
上列被告因毒品危害防制條例案件，經檢察官提起公訴（94年度
毒偵字第3179號），被告於準備程序進行中就被訴事實為有罪之
陳述，本院聽取當事人之意見後，裁定改以簡式審判程序審理，
本院判決如下：
    主  文
甲○○施用第一級毒品，處有期徒刑陸月，如易科罰金，以參佰
元折算壹日，扣案第一級毒品海洛因壹包（毛重零點壹柒公克）
；又施用第二級毒品，處有期徒刑肆月，如易科罰金，以參佰元
折算壹日。應執行有期徒刑捌月，如易科罰金，以參佰元折算壹
日。扣案之第一級毒品海洛因壹包（毛重零點壹柒公克）沒收銷
燬之。
    事  實
一、甲○○於民國91年間因施用毒品案件，經台灣高雄地方法院
    以91年毒聲字第2698號裁定送勒戒處所觀察、勒戒後，認無
    繼續施用毒品之傾向，經台灣高雄地方法院檢察署於91年7
    月4日以91年度毒偵字第2000號不起訴處分確定。詎甲○○
    明知海洛因及安非他命為毒品危害防制條例第2條第2項第1
    、2款規定之第一級毒品及第二級毒品，不得非法持有、施
    用，仍基於施用第一級毒品海洛因及第二級毒品安非他命之
    犯意，於94年3月25日上午10時15分許（為警採尿時）回溯
    26小時內之某時（不含警力拘束期間），在高雄縣鳳楠路路
    上，將海洛因摻入香菸燒烤吸食之方式，施用第一級毒品海
    洛因1次；復另行起意，基於施用第二級毒品安非他命之犯
    意，於94年3月25日上午10時15分許（為警採尿時點）回溯
    96小時內之某時（不含警力拘束期間），在高雄縣鳳楠路上
    ，以將甲基安非他命摻入香菸內燒烤予以吸用之方式，施用
    第二級毒品安非他命1次，嗣於94年3月25日上午8時10分許
    ，在高雄縣鳥松鄉○○路與夢裡東巷口為警查獲，並扣得第
    一級毒品海洛因1包（毛重0.17公克）。
二、案經高雄縣政府警察局鳳山分局移送臺灣高雄地方法院檢察
    署檢察官偵查起訴。
    理  由
壹、程序部分：
一、本件被告甲○○所犯係死刑、無期徒刑、最輕本刑為3年以
    上有期徒刑以外之罪，其於準備程序中就被訴事實為有罪之
    陳述，經法官告知簡式審判程序之旨，並聽取公訴人、被告
    之意見後，本院認為適宜獨任進行簡式審判程序，故本件適
    用簡式審判程序審理，合先敘明。
貳、實體部分：
一、前揭事實業據被告於本院審理時坦承明確（參見本院審理卷
    第31頁），又被告於94年3月25日上午10時15分許，經警採
    集其尿液送驗結果，呈嗎啡及甲基安非他命陽性反應（因海
    洛因施用進入人體後水解還原成嗎啡，再循嗎啡之代謝方式
    排出體外，已據行政院衛生署藥物食品檢驗局以（73）藥檢
    壹字第030221號函說明綦詳），此有台灣檢驗科技股份有限
    公司94年2月16日濫用藥物尿液檢驗報告1紙在卷可稽。按「
    海洛因經注射入人體後，約80%於24小時內自尿中排出，一
    般而言，尿液中能否驗出嗎啡陽性反應與其投與量、投與途
    徑、採尿時間、個人體質及檢驗方法之靈敏度有關，國外曾
    有文獻報導注射6毫克之海洛因鹽酸鹽，其代謝物嗎啡之平
    均可檢出時限約為26小時」，而「甲基安非他命經口服投與
    後約70%於24小時內自尿液中排出，約90%於96小時內自尿液
    中排出，甲基安非他命之檢出與其投與方式、投與量、個人
    體質、採尿時間及檢測儀器之精密度等諸多因素有關，因此
    僅憑尿液中呈安非他命陽性反應，並無法確實推算吸食時間
    距採集時間之長短，惟依上述資料推斷，其最長可能不會超
    過4日」，此有行政院衛生署藥物食品檢驗局（8 1）藥檢壹
    字第81148855、0011156號函示明確。是依上開說明，佐以
    被告前揭尿液檢驗報告，被告於94年3月25日上午10時15分
    許為警採尿往前回溯26小時、96小時內之某時（不含警力拘
    束期間），分別施用海洛因、甲基安非他命之犯行，已堪認
    定（公訴人認定被告施用毒品之時點為94年3月25日上午10
    時32分許回溯72小時內之某時，與上開函示所認定施用毒品
    在其尿液中可能驗出毒品陽性反應之時間有異，自有違誤）
    。此外，扣案之疑似海洛因粉末1小包，經送法務部調查局
    鑑定之結果，含有第一級毒品海洛因成分（毛重0.17公克）
    ，此有該局編號000000000號鑑定通知書1紙在卷可憑，足認
    被告上開自白與事實相符，堪信真實。
二、又被告於91年間因施用毒品案件，經台灣高雄地方法院以91
    年毒聲字第2698號裁定送勒戒處所觀察、勒戒後，認無繼續
    施用毒品之傾向，經台灣高雄地方法院檢察署於91年7月4日
    以91年度毒偵字第2000號不起訴處分確定等情，有臺灣高等
    法院被告全國前案紀錄表及臺灣高雄地方法院檢察署刑案資
    料查註紀錄表1份在卷可佐。被告於5年內2犯毒品危害防制
    條例第10條第1、2項之罪，本件事證明確，犯行洵堪認定，
    應依法論科。
三、核被告所為，係犯毒品危害防制條例第10條第1項施用第一
    級毒品罪及同法第10條第2項施用第二級毒品罪。被告該次
    施用毒品前之持有第一級、第二級毒品之行為，均為其施用
    第一級、第二級毒品之犯行所吸收，均不另行論罪。被告所
    犯毒品危害防制條例第10條第1項之施用第一級毒品海洛因
    罪及同法第10條第2項之施用第二級毒品安非他命罪二罪間
    ，犯意各別，行為互異，應分論併罰。爰審酌被告前已因施
    用毒品而經觀察勒戒後，仍不知痛改前非，猶重蹈覆轍，施
    用毒品自殘其身，惟念其犯後坦承犯行，態度尚佳，知所悔
    悟，考量被告已有約3年時間未曾施用毒品之紀錄，有前開
    前科紀錄在卷可按，因一時受友人誘惑，致為本件犯行等一
    切情狀，分別量處如主文所示之刑，並定應執行之刑，並均
    諭知易科罰金折算標準。另扣案疑似海洛因粉末1小包，經
    送法務部調查局鑑定之結果，含有第一級毒品海洛因成分（
    毛重0.17公克），此有該局編號000000000號鑑定通知書1紙
    在卷可憑，應依毒品危害防制條例第18條第1項前段之規定
    ，宣告沒收併銷燬之。
據上論斷，應依刑事訴訟法第273條之1第1項、第299條第1項前
段，毒品危害防制法第10條第1項、第2項、第18條第1項前段，
刑法第11條、第51條第5款、第41條第1項前段、第2項，罰金罰
鍰提高標準條例第2條，判決如主文。
本案經檢察官李廷輝到庭執行職務。
中      華      民      國   94   年  5   月   30    日
                 鳳山刑事第2庭
                 法  官  廖建瑜
中      華      民      國   94   年  5   月   30    日
